【裁判字號】    98,簡上,1050
【裁判日期】    981130
【裁判案由】    毀棄損壞
【裁判全文】
臺灣臺中地方法院刑事判決            98年度簡上字第1050號
上  訴  人
即  被  告  丙○○
上列上訴人即被告因毀棄損壞案件，不服本院中華民國98年9 月
28日98年度簡字第987 號第一審刑事簡易判決（起訴書案號：98
偵字第14932 號）提起上訴，本院管轄之第二審合議庭判決如下
：
    主    文
上訴駁回。
丙○○緩刑貳年。
    犯罪事實及理由
一、本案經本院理結果，認第一審簡易判決認事用法及量刑均無
    不當，應予維持，並引用第一審簡易判決書（含臺灣臺中地
    方法院檢察署檢察官聲請簡易判決處刑書）記載之犯罪事實
    、證據及理由。
二、按關於刑之量定，係實體法上賦予法院得為自由裁量之事項
    ，倘其未有逾越法律所規定之範圍，或濫用其權限，即不得
    任意指摘為違法（最高法院75年台上字第7033號判例意旨參
    照）；且在同一犯罪事實與情節，如別無其他加重或減輕之
    原因，下級審量定之刑，亦無過重或失輕之不當情形，則上
    級審法院對下級審法院之職權行使，原則上應予尊重（最高
    法院85年度台上字第2446號判決意旨參照）。本件被告因與
    告訴人即其胞妹乙○○○感情不睦，竟駕車衝撞毀損告訴人
    之機車，依其犯罪情節、犯後態度等情事，原審因而適用刑
    法第354 條、第41條第1 項前段、刑法施行法第1 條之1 第
    1 項、第2 項前段之規定，對被告量處拘役25日，並諭知易
    科罰金之折算標準，核其認事用法及量刑，並無違誤或不當
    之處，揆諸首開說明，原審判決，自應予以維持。從而，上
    訴人上訴意旨認原審量刑過重，尚無理由，應予駁回。
三、查被告前未因故意犯罪受有期徒刑以上刑之宣告，有刑案資
    料查註紀錄表、臺灣高等法院被告前案紀錄表附卷可稽，其
    因一時失慮，致罹刑典，犯後於原審準備程序及本院審理中
    業已坦承犯行，告訴人並於本院審理中表示對本案已無意見
    ，亦同意給予被告緩刑之機會等語（見本院卷第26頁反面）
    ，參酌被告罹患直腸乙狀結腸連接部惡性腫瘤、攝護腺肥大
    、慢性腎衰竭等病症，有童綜合醫院一般診斷書附卷可參，
    其歷經本件偵審程序之教訓後，當知所警惕，信無再犯之虞
    ，認原審簡易判決所宣告之刑以暫不執行為適當，併予宣告
    緩刑2 年，以啟自新。
據上論斷，應依刑事訴訟法第455 條之1 第1 項、第3 項、第37
3 條、第368 條、第364 條，刑法第74條第1 項第1 款，判決如
主文。
本案經檢察官甲○○到庭執行職務。
中    華    民    國    98    年    11    月    30    日
                  刑事第十二庭  審判長法  官  楊文廣
                                      法  官  周玉蘭
                                      法  官  劉敏芳
以上正本證明與原本無異。
本件不得上訴。
                                      書記官  陳錫威
中    華    民    國    98    年    11    月    30    日


司法院資訊處製作；財團法人民間司法改革基金會備份。
